---
title: "Exoplanets"
author: "Thomas Mauran"
date: "2023-04-26"
output: html_document
---

```{r setup, include=FALSE}
knitr::opts_chunk$set(echo = TRUE)
```

### Load data

```{r}
library(here)
library(ggplot2)
library(dplyr)
library(treemapify)

data <- read.csv(file = here("data.csv"))
colnames(data)
```

### Nombre de planètes découvertes par année et méthode de découvertes

```{r, out.width="100%"}
# Sous tableau
subset_year_type <- subset(data, select = c("Discovery.Year", "Discovery.Method"))

# Ajout de fréquences
year_method_frequency <- table(subset_year_type$Discovery.Year, subset_year_type$Discovery.Method)

# Conversion en data frame
year_method_frequency_df <- data.frame(Year = as.integer(rownames(year_method_frequency)),
                                      Method = colnames(year_method_frequency),
                                      Frequency = as.vector(year_method_frequency))

# Gaphique
ggplot(year_method_frequency_df, aes(x = Year, y = Frequency, fill = Method)) +
  geom_bar(stat = "identity") +
  labs(title = "Nombre d'exoplanètes découvertes par année et par méthode",
       x = "Année",
       y = "Fréquence",
       fill = "Méthode de découverte")
```

### **Quels sont les observatoires qui découvrent le plus d'exoplanètes ?**

```{r, out.width="100%"}

# Sous tableau
subset_observatoire <- subset(data, select = c("Discovery.Facility"))
# Ajout de fréquences
observatoire_frequency <- table(subset_observatoire$Discovery.Facility)
# Conversion en data frame
year_method_frequency_df <- data.frame(Observatoire = rownames(observatoire_frequency),
                                      Frequency = as.vector(observatoire_frequency))
# Create treemap chart
ggplot(year_method_frequency_df, aes(area = Frequency, fill = Frequency, label = Observatoire)) +
  geom_treemap() +
  labs(title = "Nombre d'exoplanètes découvertes par observatoire",
       fill = "Nombre d'exoplanètes") +
  geom_treemap_text(place = "centre", size = 10, color = "white", na.rm = TRUE) 


```

### **Y a-t-il un lien entre la masse stélaire et le rayon des exoplanètes?**

```{r, out.width="100%"}

# Subset data and remove rows with null values
data
subset_3 <- subset(data, select = c("Stellar.Mass", "Equilibrium.Temperature", "Stellar.Surface.Gravity"))
subset_3 <- subset_3[complete.cases(subset_3),]
subset_3
ggplot(subset_3, aes(x = Stellar.Mass, y = Equilibrium.Temperature, color = Stellar.Surface.Gravity)) + 
  geom_point() +
  geom_smooth(method = "lm", se = FALSE) +
   labs(x = "Mass", y = "Equilibrium Temperature")


```

### Quelle est la relation entre l'année de découverte et la distance des exoplanètes, et comment varie-t-elle en fonction de la méthode de découverte utilisée ?

```{r, out.width="100%"}

# Subset data and remove rows with null values
subset_3 <- subset(data, select = c("Discovery.Year", "Distance", "Discovery.Method"))
subset_3 <- subset_3[complete.cases(subset_3),]
subset_3
ggplot(subset_3, aes(x = Discovery.Year, y = Distance, color = Discovery.Method)) + 
  geom_point() +
  scale_color_discrete(name = "Discovery Method") +
  labs(x = "Discovery Year", y = "Distance")

```
